【裁判字號】    99,訴,187
【裁判日期】    990430
【裁判案由】    毒品危害防制條例
【裁判全文】
臺灣基隆地方法院刑事判決               99年度訴字第187號
公  訴  人  臺灣基隆地方法院檢察署檢察官
被      告  甲○○
上列被告因違反毒品危害防制條例案件，經檢察官提起公訴（99
年度毒偵字第58、198號）及移送併辦（99年度偵字第510號、99
年度毒偵字第421號），並經本院合議庭裁定由受命法官獨任進
行簡式審判程序，判決如下：
    主      文
甲○○施用第二級毒品，處有期徒刑參月，扣案之第二級毒品甲
基安非他命共毛重捌點參公克（併同難以完全析離之包裝袋柒只
）沒收銷燬之；又施用第一級毒品，處有期徒刑柒月；又施用第
一級毒品，處有期徒刑捌月，扣案之第二級毒品甲基安非他命毛
重零點參壹公克（併同難以完全析離之包裝袋壹只）沒收銷燬之
，吸食器壹個沒收。應執行有期徒刑壹年肆月。扣案之第二級毒
品甲基安非他命共毛重捌點參公克（併同難以完全析離之包裝袋
柒只）、第二級毒品甲基安非他命毛重零點參壹公克（併同難以
完全析離之包裝袋壹只）均沒收銷燬之，吸食器壹個沒收。
    事實及理由
一、犯罪事實：
    甲○○前因施用毒品案件，經觀察、勒戒後，認無繼續施用
    毒品之傾向，於民國98年10月23日釋放出所，並由臺灣基隆
    地方法院檢察署檢察官以98年度毒偵字第1040號及第1233號
    為不起訴處分確定。詎其猶不知戒除毒癮：(1)基於施用第二
    級毒品甲基安非他命之犯意，於98年12月28日23時許，在基
    隆市○○區○○街166號2樓住處內，以將甲基安非他命置入
    玻璃球吸食器內點燃燒烤之方式，施用第二級毒品甲基安非
    他命。(2)另基於施用第一級毒品海洛因之犯意，於98年12月
    29日早上某時許，在上開住處內，將第一級毒品海洛因摻在
    香煙內一起點燃吸用之方式（起訴書誤載於98年12月28日23
    時許為警採尿前回溯24小時某時，在不詳地點，以不詳方式
    ，業據蒞庭檢察官當庭更正），施用第一級毒品海洛因。(3)
    再基於施用第一、二級毒品海洛因、甲基安非他命之犯意，
    於99年1月15日凌晨2時許，在上開住處內，將海洛因、甲基
    安非他命放在玻璃球內燒烤一起置放在玻璃球內下方以火燒
    烤產生煙霧吸用之方式，施用第一、二級毒品海洛因、甲基
    安非他命（起訴書誤載於99年1月15日17時許為警採尿前各
    回溯24小時某時，在不詳地點，以不詳方式，施用第一級毒
    品海洛因；99年1月13日某時，在其基隆市○○區○○街166
    號2樓住處內，以將甲基安非他命置入玻璃球吸食器內點燃
    燒烤之方式，施用第二級毒品甲基安非他命，此部分業據蒞
    庭檢察官當庭更正）。嗣先於98年12月29日14時50分許，在
    基隆市○○區○○街166號2樓住處內，為警執行搜索時，查
    獲第二級毒品甲基安非他命7包（總計毛重8.3公克）；再於
    99年1月15日15時20分許，在基隆市○○○路2巷18號11樓內
    為警查獲，經其同意採集尿液送驗，結果呈安非他命、甲基
    安非他命及嗎啡陽性反應；末於99年1月20日上午11時30 分
    許，在基隆市○○區○○街166號2樓住處內，為警執行搜索
    時，查獲第二級毒品甲基安非他命1包（毛重0.31公克）、
    吸食器1個，及與本案無涉之第一級毒品海洛因2包（淨重2.
    89公克）（其涉嫌施用第一級毒品部分，另案由本院審理中
    ），始悉上情。
二、證據名稱：
  (一)被告於本院警詢、偵查及本院準備程序及審理時之自白。
  (二)扣案之第二級毒品甲基安非他命7包共毛重8.3公克、第二級
    毒品甲基安非他命1包毛重0.31公克、吸食器1個。
  (三)基隆市警察局第二分局偵辦毒品案件尿液檢體對照表、基隆
    市警察局第二分局信義分駐所搜索扣押筆錄暨扣押物品目錄
    表、基隆市警察局第二分局信義分駐所查獲涉嫌毒品危害防
    制條例毒品初步鑑驗報告單、基隆市警察局第二分局東光分
    駐所查獲涉嫌毒品危害防制條例毒品初步鑑驗報告單、臺灣
    尖端先進生技醫藥股份有限公司濫用藥物尿液檢驗報告、臺
    灣檢驗科技股份有限公司濫用藥物尿液檢驗報告、列管毒品
    人口尿液檢體採集送驗紀錄表，及臺灣基隆地方法院檢察署
    檢察官98年度毒偵字第1040號及第1233 號為不起訴處分書
    。
三、刑之酌科：
  (一)核被告所為犯罪事實(1)，係犯毒品危害防制條例第10條第2
    項之施用施用第二級毒品罪；所為犯罪事實(2)，係犯毒品危
    害防制條例第10條第1項之施用施用第一級毒品罪；所為犯
    罪事實(3)，係犯毒品危害防制條例第10條第1、2項之施用施
    用第一、二級毒品罪。其持有第一、二級毒品海洛因、甲基
    安非他命係供施用，其持有第一、二級毒品之低度行為分別
    為施用第一、二級毒品之高度行為所吸收，不另論罪。
  (二)被告所為犯罪事實(3)係以同一施用行為同時施用第一、二級
    毒品海洛因、甲基安非他命之犯行，為想像競合犯，應從一
    重之施用第一級毒品罪論斷。
  (三)公訴人就被告於99年1月15日凌晨2時許，施用第一、二級毒
    品海洛因、甲基安非他命之犯行（犯罪事實(3)），分別經警
    於99年1月15日、及99年1月20日查獲，上開2次查獲期間內
    被告均未施用第二級毒品甲基安非他命，業據被告當庭供述
    明確，且其於上開2次查獲日採集之尿液檢體經送驗結果，
    亦呈閥值量日漸減少之情形，堪認前開2次查獲被告之施用
    第二級毒品甲基安非他命之時間均係在99年1月15日凌晨2時
    許，原起訴之犯罪事實（99年1月15日查獲）與移送併辦（
    99 年1月20日查獲）之犯罪事實同一，本院自應併予審究。
  (四)被告所犯上開3次施用毒品罪間，犯意各別，罪名互異，應
    分論併罰。
  (五)爰審酌被告前有施用毒品經送觀察勒戒之前科，仍不知戒除
    毒品惡習而續為施用毒品，惡性非輕，惟審酌所犯施用毒品
    之犯罪係戕害自身健康之行為，於他人尚不致造成損害及被
    告事後坦承犯行之態度等一切情狀，分別量處如主文所示之
    刑，並定其應執行刑，以示懲儆。
  (六)扣案之第二級毒品甲基安非他命毛重8.3公克（併同難以完
    全析離之包裝袋7只）、甲基安非他命毛重0.31公克（併同
    難以完全析離之包裝袋1只），均為查獲之毒品（蓋無論以
    何種方式分離包裝袋與其內裝之毒品，包裝袋內均會有極微
    量毒品殘留，故上述包裝袋應整體視為查獲毒品，一併依前
    揭規定宣告沒收銷燬之，參見最高法院95年度臺上字第3739
    號、第7354號判決），不問屬於犯人與否，應依毒品危害防
    制條例第18條第1項前段宣告沒收銷燬之。扣案之吸食器1個
    ，為犯罪行為人即被告所有，供本案施用甲基安非他命犯罪
    所用之物，業據被告供明在卷，依刑法第38條第1項第2款之
    規定宣告沒收。
四、應適用之法條：
    依刑事訴訟法第273條之1第1項、第284條之1、第299 條第1
    項前段、第310條之2、第454條第1項，毒品危害防制條例第
    10條第1項、第2項、第23條第2項、第18條第1項前段，刑法
    第11條、第47條第1項、第51條第5款、第55條、第38條第1
    項第2款，判決如主文。
本案經檢察官乙○○到庭執行職務。
中    華    民    國    99    年    4     月    30    日
                  刑事第四庭法  官    何怡穎
上正本證明與原本無異
對於本件判決如有不服，應於收受送達後10日內，向本院提出上
訴書狀，上訴於臺灣高等法院，並按他造當事人之人數附具繕本
。
中    華    民    國    99    年    4     月    30    日
                            書記官    翁其良
附錄本案論罪科刑法條：
毒品危害防制條例第十條第一項、第二項
施用第一級毒品者，處六月以上五年以下有期徒刑。
施用第二級毒品者，處三年以下有期徒刑。

司法院資訊處製作；財團法人民間司法改革基金會備份。
